* SPEAKER_4OHM — typical 4Ω hi-fi speaker model with mechanical resonance.
*
* Аналог SPEAKER_8OHM но для 4Ω выхода (типично для PP-усилителей с
* отводом на 4 Ω, и для современных hi-end систем). Резонанс ~60 Hz.
*
* subcategory: speaker
* Pins: SP, SN — speaker terminals.
.SUBCKT SPEAKER_4OHM SP SN
Rdc SP A 3.2
Lvc A SN 0.2m
* Mechanical resonance ~60 Hz.
Rcm SP B 12
Lcm B C 16m
Ccm C SN 440u
.ENDS SPEAKER_4OHM
