* 6Ц4П (6C4P) — советский full-wave indirectly-heated rectifier, аналог EZ81.
*
* Indirectly-heated; популярна в советской аппаратуре среднего уровня.
*
* tube_type: rectifier
* Pins: A1 (plate 1), A2 (plate 2), K (cathode).
.SUBCKT 6C4P A1 A2 K
D1 A1 K DIODE_6C4P
D2 A2 K DIODE_6C4P
.MODEL DIODE_6C4P D(IS=5m RS=110 N=2.0 BV=1300 CJO=8p)
.ENDS 6C4P
