* 5Ц3С (5C3S) — советский full-wave directly-heated rectifier, аналог 5U4G.
*
* Параметры близкие к 5U4G (тот же класс «soft» rectifier).
*
* tube_type: rectifier
* Pins: A1 (plate 1), A2 (plate 2), K (cathode, filament center-tap).
.SUBCKT 5C3S A1 A2 K
D1 A1 K DIODE_5C3S
D2 A2 K DIODE_5C3S
.MODEL DIODE_5C3S D(IS=4m RS=180 N=2.0 BV=1700 CJO=12p)
.ENDS 5C3S
