* 5U4G — full-wave directly-heated rectifier (~225 mA, ~50V drop, sag).
*
* «Soft» rectifier (большое падение, slow recovery) — даёт характерный
* «sag» в гитарных усилителях.
*
* tube_type: rectifier
* Pins: A1 (plate 1), A2 (plate 2), K (cathode, filament center-tap).
.SUBCKT 5U4G A1 A2 K
D1 A1 K DIODE_5U4G
D2 A2 K DIODE_5U4G
.MODEL DIODE_5U4G D(IS=4m RS=180 N=2.0 BV=1700 CJO=12p)
.ENDS 5U4G
