* 5Y3GT — full-wave directly-heated rectifier (~125 mA, ~60V drop).
*
* Малый ток, большое падение. Классика Fender Champ / винтажных
* low-power аудио. Создаёт ощутимый sag.
*
* tube_type: rectifier
* Pins: A1 (plate 1), A2 (plate 2), K (cathode, filament center-tap).
.SUBCKT 5Y3GT A1 A2 K
D1 A1 K DIODE_5Y3GT
D2 A2 K DIODE_5Y3GT
.MODEL DIODE_5Y3GT D(IS=2.5m RS=250 N=2.0 BV=1400 CJO=10p)
.ENDS 5Y3GT
