* EZ80 / 6V4 — full-wave indirectly-heated rectifier (~90 mA, miniature 9-pin).
*
* Малая выпрямительная для preamp / low-power аудио. Indirectly-heated
* (нет sag от прогрева филамента).
*
* tube_type: rectifier
* Pins: A1 (plate 1), A2 (plate 2), K (cathode).
.SUBCKT EZ80 A1 A2 K
D1 A1 K DIODE_EZ80
D2 A2 K DIODE_EZ80
.MODEL DIODE_EZ80 D(IS=2m RS=180 N=2.0 BV=1000 CJO=6p)
.ENDS EZ80
