* EZ81 / 6CA4 — full-wave indirectly-heated rectifier (~150 mA, 9-pin).
*
* Больший ток чем EZ80; популярна в mid-power аудио. Indirectly-heated.
*
* tube_type: rectifier
* Pins: A1 (plate 1), A2 (plate 2), K (cathode).
.SUBCKT EZ81 A1 A2 K
D1 A1 K DIODE_EZ81
D2 A2 K DIODE_EZ81
.MODEL DIODE_EZ81 D(IS=5m RS=110 N=2.0 BV=1300 CJO=8p)
.ENDS EZ81
