* 6П14П — советский выходной пентод, аналог EL84 / 6BQ5.
*
* Koren pentode model. Параметры близки к EL84; популярна в советских
* SE-усилителях и SE/PP audiophile конструкциях (классическая 1-2 W
* SE-схема, может работать в триодном включении).
*
* tube_type: pentode
* Pins: P (plate), G2 (screen), G (grid 1), K (cathode).
.SUBCKT 6P14P P G2 G K
* Koren parameters: MU=19.5 EX=1.4 KG1=1900 KG2=4500 KP=470 KVB=24
E1 7 0 VALUE={V(G2,K)/470*LN(1+EXP(470*(1/19.5+V(G,K)/V(G2,K))))}
G1 P K VALUE={(sgn(V(7))*pwr(abs(V(7)),1.4)+sgn(V(7))*pwr(abs(V(7)),1.4))/1900 * ATAN(V(P,K)/24)}
G2 G2 K VALUE={(sgn(V(7))*pwr(abs(V(7)),1.4)+sgn(V(7))*pwr(abs(V(7)),1.4))/4500}
C1 G K 10.8p
C2 G P 0.5p
C3 P K 6.5p
RGI G K 1MEG
.ENDS 6P14P
