* 6Н2П — советский двойной триод, аналог 12AX7 / ECC83.
*
* Koren triode model. Параметры близки к 12AX7 (исходная Reflex
* разработка как preamp tube для отечественной аппаратуры).
* Для production-grade fitting под конкретные образцы используйте
* T031 (Tube-curve-fitting).
*
* Положена в `custom/`, потому что не входит в Norman Koren / Ayumi /
* Duncan upstream-коллекции; built-in часть библиотеки efactory.
*
* tube_type: triode
* Pins: P (plate), G (grid), K (cathode) — single section.
.SUBCKT 6N2P P G K
* Koren parameters: MU=100 EX=1.4 KG1=1060 KP=600 KVB=300
E1 7 0 VALUE={V(P,K)/600*LN(1+EXP(600*(1/100+V(G,K)/SQRT(300+V(P,K)*V(P,K)))))}
G1 P K VALUE={(sgn(V(7))*pwr(abs(V(7)),1.4)+sgn(V(7))*pwr(abs(V(7)),1.4))/1060}
C1 G K 2.0p
C2 G P 1.8p
C3 P K 0.45p
RGI G K 1MEG
.ENDS 6N2P
